# 间接股东转为直接股东的账务处理

提问人：xtdz2009 时间：2010-05-07 21:39:42
有一国有独资公司A，系由货币资金投资设立，注册资本 3000 万元。A公司以货币资金出资 2400 万元，与其他股东共同设立公司B，A持有B股权60%，B公司注册资本 4000 万元。A公司系一个投资性公司，资产仅由由长期股权投资 2400 万元和货币资金 600 万元组成，没有负债，经营性业务均在B公司。截至 2010 年 3 月 31 日，B公司账面反映净资产为 3000 万元，其中未分配利润-1000万元，B公司经评估的净资产公允价值为 2000 万元。由于A公司没有实质性业务，A公司股东决定撤销A公司，由A公司股东直接持有B公司股权。现采取的方案是：办理A公司注销手续，A公司清算后的剩余资产全部分配给A 公司股东，其中货币资金返还，长期股权投资通过股权转让返还股东。这样A 公司股东就直接成为了B公司股东。对上述变化A公司股东是这样进行账务处理的：A公司股东原账面反映长期股权投资-A公司 3000 万元，收到A公司注销返回的 600 万元，冲销投资成本，然后按 2400 为将对A的投资转为对B的投资。理由是A公司股东对B 的控制权并没有发生实质性改变，故对B的投资应保持账面价值。请问版主，这样处理是否合适？

回答人：chenyiwei
回复 楼主 xtdz2009 的帖子注意到你说的“长期股权投资为 2400 万元”但是“B公司经评估的净资产公允价值为 2000 万元”。 如果是，是否表明该项长期股权投资存在减值迹象？A公司应当在注销前对该项长期股权投资进行减值测试，并根据减值测试的结果计提相应的资产减值准备。A公司注销，由A公司股东直接持有B公司股权时，该股东可以以上述计提减值准备之后的长期股权投资账面价值对该项对B公司的长期股权投资进行计量。